# 合并报表内部资产抵销

提问人：yanggh770915 时间：2019-05-16 17:38:42
请教陈版主及各位老师：
集团内母公司为 A 公司，全资子公司为B 公司。A 为建造工程类公司，为B 公司提供了建造劳务，形成了 B公司的固定资产。
第一年，假设该项目在第一年内建完交付，A确认了建造劳务收入 1000 万元，发生各项劳务成本 800 万元。B 公司单体报表里以 1000 万元作为资产价值入账。
第二年，A 将B 公司 100%的股权对外转让。
合并抵销时，个人的理解如下：（暂不考虑折旧和递延所得税的影响）
（ 1 ）第一年抵销分录为：
借：营业收入 1000
贷：营业成本 800
固定资产 200
（ 2 ）第二年转让股权后抵销时：
借：年初未分配利润 200
贷：投资收益 200
第二年抵销时，能用 “投资收益” 这个科目吗？如果不用这个科目，那用哪个科目？或者上述抵销如果错误，请提供正确的抵销处理方式。
谢谢！

回答人：chenyiwei
你的理解基本合理。该项内部交易属于顺流交易，其未实现损益随着对子公司处置（相应标的资产一并对外处置）而实现，实现的影响数是调整合并报表层面的投资收益。